臺灣高等法院臺中分院刑事裁定       100年度毒抗字第1067號
抗  告  人
即  被  告  吳喬樟
上列抗告人因違反毒品危害防制條例案件，經檢察官聲請觀察勒
戒，不服臺灣彰化地方法院中華民國一００年十一月二十四日一
００年度毒聲字第三二四號觀察勒戒裁定（聲請案號：臺灣彰化
地方法院檢察署一００年度毒偵字第一七六三號、一００年度聲
觀字第二六二號），提起抗告，本院裁定如下：
    主  文
抗告駁回。
    理  由
一、本件抗告意旨詳如附件所載。
二、按犯毒品危害防制條例第十條之罪者，檢察官應聲請法院裁
    定，或少年法院（地方法院少年法庭）應先裁定，令被告或
    少年入勒戒處所觀察、勒戒，其期間不得逾二月，毒品危害
    防制條例第二十條第一項定有明文。又按觀察勒戒或強制戒
    治執行完畢釋放後，五年後再犯第十條之罪者，適用本條前
    二項之規定，此亦有毒品危害防制條例第二十條第一項、第
    三項分別定有明文。
三、查，抗告人即被告吳喬樟（下稱抗告人）於民國一００年七
    月七日，在彰化縣彰化市○○路○段一０五號住處，以玻璃
    球施用毒品甲基安非他命一次，及將海洛因放置香菸內施用
    一次。抗告人對上開犯行於警詢及偵訊時均坦承不諱（見原
    審卷第十八頁、三十八頁），且其尿液經送鑑定結果確呈海
    洛因及甲基安非他命陽性反應，此有詮昕科技股份有限公司
    一００年十月十四日所出具之濫用藥物藥物尿液檢驗報告、
    彰化縣警察局彰化分局委託檢驗尿液代號與真實姓名對照認
    證單附卷可佐（見原審卷第第二十六、三十六、三十九頁反
    面）。足徵其自白與事實相符，抗告人確有施用第一級毒品
    及第二級毒品之犯行甚明，又抗告人前因施用毒品案件，經
    觀察勒戒後，於八十八年九月十六日執行完畢釋放，有高等
    法院被告前案紀錄表一份附卷可稽（見本院卷第九頁），是
    被告於觀察勒戒，執行完畢釋放後，五年後再犯毒品危害防
    制條例第十條之罪無誤。從而，原審法院依毒品危害防制條
    例第二十條第一項規定，准許檢察官之聲請裁定抗告人令入
    勒戒處所觀察、勒戒，其期間不得逾二月，經核於法並無不
    合。本件抗告人之抗告意旨雖稱：「抗告人警方查獲後，於
    警詢及偵訊過程均坦承不諱，但卻因旁有人施用第二級毒品
    甲基安非他命，致使抗告人受伊等吐氣之影響，是詮昕科技
    股份有限公司所出具之濫用藥物藥物尿液檢驗報告、結果確
    呈海洛因及甲基安非他命陽性反應，應有誤差，實有重新送
    驗之必要。且抗告人雖有於八十八年九月十六日施用毒品案
    件，嗣經裁定送觀察勒戒完畢，迄今已十二年之久，不曾再
    犯，今不慎沾染，亦有可寬恕之處請求鈞院另依職權裁定抗
    告人自行前往衛生署指定之醫療院所實施勒戒，以啟自新」
    等語。然按，氣相層析質譜儀係目前最常採用以測試嫌疑人
    有無施用毒品之確認方法，蓋在良好的操作條件下，以氣相
    層析質譜儀作藥物及其代謝產物之定性及定量分析，將可排
    除偽陽性之可能，幾乎不會有偽陽性反應產生（參行政院國
    軍退除役官兵輔導委員會臺北榮民總醫院八十三年四月七日
    北總內字第０三０五九號函、本院一００年度毒抗字第九
    二六號裁定相同意旨參照）。茲抗告人依法所採集之尿液，
    經以氣相層析質譜分析法檢驗結果，具有堅強之公信力，既
    呈毒品陽性反應，自足認抗告人確有施用第一級毒品及第二
    級毒品之事實。況且，犯施用第一級毒品之罪者，檢察官「
    應」聲請法院令被告入戒治處所觀察、勒戒，為前開毒品危
    害防制條例第二十條第一項所明文，此乃強制規定，檢察官
    除聲請令其入戒治處所觀察、勒戒之處分以外，並無改採其
    他處分（例如美沙冬替代療法等）之權限（本院一００年度
    毒抗字第九六０號相同裁定意旨參照）。綜上所述，本件抗
    告人之抗告並無理由，應予駁回。
四、據上論斷，依刑事訴訟法第四百十二條，裁定如主文。
中    華    民    國   100    年    12    月    16    日
            刑事第三庭   審判長法  官  王  增  瑜
                               法  官  唐  光  義
                               法  官  曾  佩  琦
以上正本證明與原本無異。
本件不得再抗告。
                               書記官  陳  玫  伶
中    華    民    國   100    年    12    月    16    日